臺灣高等法院高雄分院刑事判決　　　　　　　　　　九十年度上易字第二六三號
　　上訴人
　　即被告　丙○○
　　　　　　乙○○
右上訴人等因竊盜等案件，不服臺灣屏東地方法院九十年度易字第一一四七號中華民
國九十年十月三十日第一審判決（起訴案號：臺灣屏東地方法院檢察署九十年度偵字
第二三四一號），提起上訴，本院判決如左：
    主  文
上訴駁回。
    事  實
一、丙○○前因違反麻醉藥品管理條例，經臺灣板橋地方法院於民國八十六年四月一
    日，以八十六年度易字第一七七０號判處有期徒刑五月，甫於八十六年七月四日
    易科罰金執行完畢；乙○○前因違反麻醉藥品管理條例，經台灣屏東地方法院於
    八十七年三月三十日，以八十七年度易字第四四五號判處有期徒刑六月，於八十
    八年二月三日執行完畢。
二、丙○○於九十年四月三日下午二時許，在高雄市小港機場附近，明知綽號「進仔
    」之不詳姓名年籍男子所出售之車牌號碼ＹＮ－六三五六號自小貨車，為他人失
    竊之贓車（車主丁○○，於九十年三月五日，在高雄縣岡山鎮○○○路○段四六
    號前失竊），竟仍以新臺幣（下同）四萬五千元向「進仔」低價購買該車，供己
    使用。
三、丙○○、乙○○及另一不詳姓名成年男子，共同基於意圖為自己不法所有之犯意
    聯絡，於九十年四月九日下午一時三十分許，至屏東縣東港鎮○○里○○路二０
    一號許輝煌所有而停業中之錢大爺商務大樓，以丙○○所有之客觀上可供兇器使
    用之鐵剪二把，先將大樓外封住入口之安全設備鐵皮撬開，進而將玻璃大門破壞
    拆下進入，旋以鐵剪將大樓內之電纜線剪下，並將七、八樓旅館房間內價值共約
    三十萬元之鍍金浴室門拆卸集中至一樓，嗣乙○○帶著部分電纜線與該不詳姓名
    年籍男子先行走出大樓時，遭在外埋伏之許輝煌、許炎墩及附近居民當場將乙○○逮捕，該不詳姓名年籍男子則俟機逃逸，嗣到場處理員警帶同乙○○返回處理
    途中，又因乙○○之供述，折回現場，而將趁隙走出大樓外，正欲駕車離開之丙○○當場逮捕，並在大樓一樓內查扣上開鐵剪二把，並在丙○○所駕車號ＹＮ－
    六三五六號自小貨車內扣得其所有供竊盜預備之油壓剪二把、扳手三支、鑰匙乙
    支等物。
四、案經屏東縣東港分局移送臺灣屏東地方法院檢察署檢察官偵查起訴。
    理  由
一、訊據上訴人即被告丙○○、乙○○均矢口否認右揭犯行，被告丙○○辯稱：伊在
    上開時地遭當場逮捕時所駕車號ＹＮ－六三五六號自小貨車，係向綽號「進仔」
    購買，係於買後要過戶時始知係贓車；又伊未共同竊盜，當天是與賣伊贓車之人
    約在大樓外付錢；伊當天在外均未下車云云；另被告乙○○辯稱：當天還沒有進
    到該大樓就被抓了，尚未偷到東西云云。惟查：
（一）被告丙○○所駕駛上開自用小貨車，係被害人丁○○於九十年三月五日二十時
      三十分許，在高雄縣岡山鎮○○○路○段四十六號前失竊，已據被害人丁○○
      於警訊指述綦詳，並有贓物領結及車輛竊盜、車牌遺失個別查詢報告表查詢車
      輛認可資料在卷可憑，該車為贓車無疑。該自用小貨車係一九九七年出廠，排
      氣量二六六四西西，據被害人陳稱失竊當時約值三十五萬元，被告丙○○卻以
      四萬五千元之低價購得，其購買之價格顯不相當；且購買時未取得車籍資料及
      行車執照等來源證件，足見其係知贓故買。何況，被告丙○○於原審亦不否認
      此部分犯行。
（二）被告丙○○、乙○○二人與另一不詳姓名成年男子，確於前揭時地侵入上址竊
      盜，得手後被告乙○○猶已將贓物帶出大樓之事實，已據告訴人許輝煌於警偵
      訊中指稱：伊住上址大樓對面，當日中午一點多，伊看到被告丙○○、乙○○
      二人以鐵剪剪開鐵門後進入大樓，隨後另一名身著紅上衣者亦一起進入；約二
      點半左右，被告乙○○與該著紅上衣著先出來，伊還有看到被告乙○○拿電線
      走出來，看到伊等就往旁邊丟，要逃跑，但被附近民眾抓到等語；證人即在場
      參與追捕之人許炎墩亦證稱：伊看到二名小偷先走出來，其中之一是被告乙○○，當時手中還拿著電線，伊看到小偷就喊抓賊，那二名小偷拔腿就跑，被告
      乙○○後來遭路人逮捕交給警員，伊跟在警車後面要去警察局，車子突然又折
      返，說又有一名小偷，伊就跟著警方折回現場，現場小偷亦被抓到；伊看到被
      告丙○○自大門樓梯走出來等語；另證人即到場處理之警員阮進能則證稱：伊
      在車內問被告乙○○如何到現場，他說是讓一人以機車載到，另一人是開車去
      的，伊怕車子被開走，所以就折回，到時被告丙○○剛好出來要將車子開走等
      語，均有筆錄可稽。衡情告訴人及證人等均與被告丙○○、乙○○等均無仇隙
      ，應無橫加誣攀之理。而被告丙○○停放於現場附近之上開贓車上，又發現有
      油壓剪等常用為竊盜之工具；且經檢察官調閱被告丙○○使用之000000
      0000號行動電話通話聯絡紀錄，被告丙○○在當日與被告乙○○使用之0
      000000000號行動電話，從上午九時三十一分（當時被告丙○○人在
      高雄小港區）至下午十三時十七分（當時被告丙○○人已在林邊鄉），共有六
      次通話紀錄（九十年四月八日亦有一次通話紀錄），顯然被告二人係互相認識
      ，但被告二人卻一直堅稱互不認識，被告乙○○直至檢察官告知通話聯絡紀錄
      ，始承認與被告丙○○互相認識，但又辯稱係相約至該地點拿安非他命，企圖
      掩飾二人相約共同行竊之事實；且警方原本不知被告丙○○亦在該大樓內，是
      將被告乙○○送往警局途中聽聞乙○○之供述始折返再逮捕被告丙○○，益證
      被告二人有相約前往行竊無誤。此外，並有鐵剪二把、油壓剪二把、扳手三支
      、鑰匙一支扣案，及現場及贓物照片二十二幀附卷可憑。此部分事證亦明確。
（三）綜上所述，被告二人所辯均係事後卸責之詞，不足採信，其等之犯行均堪以認
      定。
二、核被告丙○○前揭明知為贓車而仍向他人購買之行為，係犯刑法第三百四十九條
    第二項之故買贓物罪。又按刑法第三百二十一條第一項第三款之攜帶兇器竊盜罪
    ，係以行為人攜帶兇器竊盜為其加重條件，此所謂兇器，其種類並無限制，凡客
    觀上足對人之生命、身體、安全構成威脅，具有危險性之兇器均屬之，且祇須行
    竊時攜帶此種具有危險性之兇器為已足，並不以攜帶之初有行兇之意圖為必要（
    最高法院七十九年臺上字第五二五三號判例參照），被告丙○○、乙○○及另一
    不詳姓名成年男子等三人持鐵剪、油壓剪、扳手等物，並破壞大樓外封住入口用
    以防閑之鐵皮及其內玻璃大門而進入行竊之行為，均係犯刑法第三百二十一條第
    一項第二款、第三款、第四款之結夥三人，攜帶兇器，毀越門扇及安全設備之加
    重竊盜罪。被告丙○○、乙○○與上開不詳姓名成年男子等三人就前揭加重竊盜
    犯行，有犯意之聯絡及行為之分擔，均為共同正犯。甲訴意旨固以被告等人此部
    分所為，係刑法第三百二十一條第二項、第一項第二款、第三款、第四款之加重
    竊盜罪未遂，惟查被告丙○○、乙○○及另一不詳姓名年籍男子前揭時地除進入
    大樓行竊外，被告乙○○並已將部分贓物電纜線帶離大樓乙節，業據告訴人許輝
    煌及上開證人許炎墩指述綦詳，渠等所為顯已達到使該財物完全脫離原持有人之
    管理監督關係，而另建立自己獨立之持有支配關係，是前揭被告等人共同犯行顯
    已達既遂之程度，不因嗣後為脫免逮捕而予丟棄受影響，併此敘明。被告丙○○
    所犯上開二罪間，犯意各別，犯罪構成要件互異，應予分論併罰。又被告丙○○
    前因違反麻醉藥品管理條例，經臺灣板橋地方法院於民國八十六年四月一日，以
    八十六年度易字第一七七０號判處有期徒刑五月，甫於八十六年七月四日易科罰
    金執行完畢；乙○○前因違反麻醉藥品管理條例，經本院於八十七年三月三十日
    ，以八十七年度易字第四四五號判處有期徒刑六月，於八十八年二月三日執行完
    畢等情，均有本院被告全國前案紀錄表及臺灣屏東地方法院檢察署刑案資料查註
    紀錄表各乙份在卷可按，其於執行完畢後五年內再犯有期徒刑以上之本罪，均為
    累犯，應依法加重其刑。
三、原審以被告二人罪證明確，適用刑法二十八條、第三百二十一條第一項第二款、
    第三款、第四款、第三百四十九條第二項、第五十一條第五款、第四十七條、第
    三十八條第一項第二款，罰金罰鍰提高標準條例第一條前段規定，審酌被告二人
    之素行，其等犯罪之手法，被害人所受之損害及被告二人犯罪後態度等一切情狀
    ，就被告丙○○故買贓物部分量處有期徒刑五月，就被告二人竊盜部分各量處有
    期徒刑一年，並就被告丙○○部分定其應執行之刑；又以扣案供被告等竊盜犯罪
    所用鐵剪二把，及置於ＹＮ－六三五六號自小貨車上供被告等竊盜犯罪預備之用
    油壓剪二把、扳手三支、鑰匙一支等物，均為被告丙○○所有，已據其供明在卷
    ，依法應予沒收。原審認事用法核無不合，量刑亦稱妥適，被告二人上訴意旨均
    否認犯罪，為無理由，均應予駁回。
據上論結，應依刑事訴訟法第三百六十八條，判決如主文。
本案經檢察官彭南雄到庭執行職務。
中    華    民    國     九十一     年       一       月      十六      日
                              臺灣高等法院高雄分院刑事第二庭
                                  審判長法官  曾永宗
法官  郭玫利
                                        法官  邱永貴
右正本證明與原本無異。
不得上訴。
                                      書記官  周能智
中    華    民    國     九十一     年       一       月      十八      日
附錄本判決論罪之法條：
刑法第三百二十一條第一項
犯竊盜罪而有左列情形之一者，處六月以上五年以下有期徒刑：
一、於夜間侵入住宅或有人居住之建築物、船艦或隱匿其內而犯之者。
二、毀越門扇、牆垣或其他安全設備而犯之者。
三、攜帶兇器而犯之者。
四、結夥三人以上而犯之者。
五、乘火災、水災或其他災害之際而犯之者。
六、在車站或埠頭而犯之者。
刑法第三百四十九條第二項
搬運、寄藏、故買贓物或為牙保者，處五年以下有期徒刑、拘役或科或併科一千元以
下罰金。
                                                                        Ｋ
